臺灣臺北地方法院刑事判決　　　　　　　　　　　　九十二年度易字第一○○五號
　　公　訴　人　臺灣臺北地方法院檢察署檢察官
　　被　　　告　戊○○
右列被告因竊盜案件，經檢察官提起公訴（九十一年度偵緝字第一七五八號、九十二
年度偵緝字第四七號），本院判決如左：
    主  文
戊○○共同連續竊盜，處有期徒刑陸月，如易科罰金，以參佰元折算壹日；又竊盜，
處有期徒刑參月，如易科罰金，以參佰元折算壹日；應執行有期徒刑捌月，如易科罰
金，以參佰元折算壹日。
    事  實
一、戊○○曾有竊盜、違反毒品危害防制條例等前科，猶不知悔改，意圖為自己不法
    之所有，基於連續竊盜之概括犯意，（一）於民國九十年十一月二十二日十六時
    三十分許，和姓名年籍不詳之成年男子基於共同竊盜之犯意聯絡，共同騎乘戊○○之弟曾志強所有之車號ＢＡＺ－五五三號重型機車，至台北市○○區○○路四
    四九巷十弄一號前，竊取甲○○所有而置放在工程車上之電鑽乙把；（二）於同
    年月二十八日十九時四十五分許，和姓名年籍不詳綽號「阿成」之成年男子基於
    共同竊盜之犯意聯絡，共同騎乘上開車號ＢＡＺ－五五三號機車至台北市○○區
    ○○街七十三巷十四號，竊取立豐企業社所有而為該企業社職員乙○○持有使用
    之電動鎚二把，上開竊得之電鑽、電動鎚，於得手後均出售得款花用；又戊○○
    單獨另行起意，意圖為自己不法之所有，基於竊盜犯意，而於（三）九十一年九
    月二十二日十三時三十分許，至台北市○○區○○街七十五巷五號丙○○家中庭
    院（侵入住宅部分均未據告訴），趁丙○○全家在有色玻璃門後用餐之際，將手
    伸入屋內桌上，竊取丙○○所有之摩托羅拉牌Ｖ三六八八號行動電話乙支，甫得
    手即被丙○○發現而從後追趕，戊○○旋將竊得之行動電話隨手丟棄，經丙○○
    逮捕報警處理而查知上情。
二、案經乙○○、丙○○分別訴由臺北市政府警察局中正第二分局、臺北市政府警察
    局報告臺灣臺北地方法院檢察署檢察官偵查起訴。
    理  由
一、訊據被告戊○○對於前揭（一）（三）之犯罪事實，均坦承不諱，惟矢口否認有
    前揭（二）之犯行，辯稱：九十年十一月二十八日那天，是「阿成」叫伊騎機車
    載他去那裡，伊不知道「阿成」要去偷東西云云。經查：
（一）前揭（一）（三）之犯罪事實，除據被告戊○○自承在卷外，並經證人即被害
      人甲○○，及證人即被害人丙○○、呂燕雪夫婦於警訊及偵查中證述明確，復
      有失竊報告等件在卷可參，堪信被告戊○○出於任意性之自白與事實相符，而
      得採信。
（二）前揭（二）之犯罪事實，雖據被告戊○○矢口否認，惟查被告自承於九十年十
      一月二十八日騎機車載「阿成」至上開失竊地點，又依證人即被害人乙○○於
      審理中結證述：當天伊看到兩個人，一人下手拿電動鎚，另一人坐在前述車號
      之機車上，下手拿東西的人拿了後就對機車上的人說「快跑、快跑」，伊發現
      後有喊「喂！喂！你為什麼拿我們東西？」，當時騎機車的人可以聽得到伊之
      喊話，騎機車的人側身向後轉，一直看後面，看下手的人有無拿到東西，機車
      是發動著，是在等偷東西的人，引擎沒有熄火，所以偷東西的人一跳上機車，
      就馬上加速離開，前後不到二十秒等情（見本院九十二年十一月十七日審判筆
      錄），被告戊○○顯係與綽號「阿成」之成年男子基於竊盜之犯意聯絡，而由
      「阿成」負責下手竊取財物，被告戊○○則負責接應，兩人共同分擔實施竊盜
      行為，甚為明確，被告辯稱伊無竊盜犯罪，顯係卸責之詞，不足採信。
（三）綜上，被告戊○○前揭（一）（二）（三）之竊盜犯行，均事證明確；又查被
      告前揭（一）（二）之竊盜犯行，係分別於九十年十一月二十二日、同月二十
      八日犯案，時間緊接，手法相同，顯係基於概括犯意為之，惟前揭（三）之竊
      盜犯罪時間為九十一年九月二十二日，距前揭（一）（二）之竊盜犯罪，時隔
      十個月之久，時間上難謂緊接，且被告於九十年十一月間為前揭（一）（二）
      犯行後不久，即於九十年十二月六日入戒治所執行強制戒治處分，迄九十一年
      八月十六日始停止執行出監，有臺灣高等法院被告全國前案紀錄表可參，被告
      於本院審理中並自承其於九十年十一月間偷竊時，並沒有想到以後要一直偷，
      九十一年九月二十二日偷行動電話（即前揭（三）之竊盜犯行），是因那時沒
      有手機，又買不起，看到桌上有手機，才起意要偷等情（見本院九十三年三月
      一日審理筆錄），則被告所為前揭（三）之竊盜犯行，乃其於前揭（一）（二
      ）之竊盜犯行後，另行起意，亦甚明確。
二、核被告戊○○所為，均係犯刑法第三百二十條第一項之普通竊盜罪。被告就前揭
    （一）（二）之竊盜犯行，與姓名年籍不詳之成年男子、綽號「阿成」之成年男
    子間，有犯意之聯絡及行為之分擔，為共同正犯；又如前述前揭（一）（二）之
    竊盜犯行，時間緊接，方法相同，觸犯構成要件相同之罪名，顯係基於概括犯意
    為之，應依連續犯之規定論以一罪，並依法加重其刑。另被告前揭（三）之竊盜
    犯行，乃被告於前揭（一）（二）之竊盜犯行後，另行起意，應予分論併罰。爰
    審酌被告戊○○有竊盜、違反毒品危害防制條例等多項前科，有臺灣高等法院被
    告全國前案紀錄表附卷可稽，素行不佳，正值壯年竟不圖上進，惟於犯罪後坦承
    大部分犯罪事實，並表悔意，犯後態度尚稱良好，且所竊得之物價格非昂，暨被
    告犯罪之動機、目的、手段、生活狀況、品行、智識程度、犯罪所生之危害等一
    切情狀，爰分別就前揭（一）（二）之竊盜犯行，及前揭（三）之竊盜犯行，各
    量處如主文所示之刑及諭知易科罰金之折算標準，並定其應執行刑及諭知易科罰
    金之折算標準。
三、另台灣台北地方法院檢察署九十二年度偵字第二○三九六號竊盜案件移送併辦意
    旨略以：被告戊○○意圖為自己不法之所有，於九十二年九月二十五日十四時五
    十五分，在台北市○○區○○街一三六號前，侵入李紹后所有之車號三二九六－
    ＤＪ號自用小貨車內，竊取李紹后所有之霹靂腰包一個，內有手機、儲金簿、提
    款卡、印章、
    北市○○路四二四巷二十號前為警查獲，因認被告就此併辦事實亦涉有竊盜罪嫌
    ，並認與前揭論罪科刑部分，有連續犯之裁判上一罪關係，惟查被告前揭（一）
    （二）（三）之竊盜犯罪時間各為九十年十一月二十二日、九十年十一月二十八
    日、九十一年九月二十二日，距併辦事實被告竊盜犯罪時間九十二年九月二十五
    日，時隔均一年以上，時間上已難謂緊接，且如前述被告於本院審理中，自承其
    於九十年十一月間偷竊時，並沒有想到以後要一直偷，而九十二年九月二十五日
    之那次偷竊，是因為當時剛出院，沒有錢可以付醫藥費，伊騎腳踏車經過寶興街
    時，看到有一台車之玻璃沒有關，車子的儀表板上放著皮包，伊臨時起意拿了就
    走等語（見本院九十三年二月十二日、九十三年三月一日審理筆錄），被告就併
    辦之犯罪既係另行起意，與前揭論罪科刑之（一）（二）（三）之竊盜犯行，自
    無裁判上一罪關係，本院無從併為審理，應將該併辦案件退回由檢察官另為適法
    之處理；又被告戊○○另於台灣板橋地方法院九十二年度易字第六三七號（起訴
    案號：台灣板橋地方法院檢察署九十二年度偵字第七三九號）竊盜案件中，被訴
    於九十一年十二月十九日竊盜氬焊機一台，惟被告於本院審理中亦自承伊因該時
    要學電焊，從工廠經過時，看到有一台氬焊機，想拿回去自己練習用，所以臨時
    起意偷氬焊機等語（見本院九十三年三月一日審理筆錄），該案亦與本案無任何
    裁判上或實質一罪關係，均併此敘明。
據上論斷，應依刑事訴訟法第二百九十九條第一項前段，刑法第二十八條、第五十六
條、第三百二十條第一項、第五十一條第五款、第四十一條第一項前段、第二條，罰
金罰鍰提高標準條例第一條前段，判決如主文。
本案經檢察官丁○○到庭執行職務
中　　　華　　　民　　　國　　九十三　　年　　　三　　　月　　十九　　　日
                                    臺灣臺北地方法院刑事第八庭
                                        審判長法  官  吳  淑  惠
                                              法  官  陳  德  民
                                              法  官  孫  曉  青
右正本證明與原本無異。
如不服本判決應於送達後十日內向本院提出上訴狀
                                              書記官  劉      綺
中　　　華　　　民　　　國　　九十三　　年　　　三　　　月　　十九　　　日
附錄本案所犯法條全文
刑法第三百二十條 (普通竊盜罪、竊佔罪)
意圖為自己或第三人不法之所有，而竊取他人之動產者，為竊盜罪，處五年以下有期
徒刑、拘役或五百元以下罰金。
意圖為自己或第三人不法之利益，而竊佔他人之不動產者，依前項之規定處斷。
前二項之未遂犯罰之。
